【裁判字號】    88,易,1382
【裁判日期】    890211
【裁判案由】    傷害
【裁判全文】
臺灣嘉義地方法院刑事判決                        八十八年度易字第一三八二號
    公  訴  人  臺灣嘉義地方法院檢察署檢察官
    被      告  戊○○
                己○○
                丙○○
右列被告等因傷害案件，經檢察官提起公訴 (八十八年度偵字第四五八四號)，本院
判決如左：
    主  文
戊○○共同連續傷害人之身體，處拘役參拾日，如易科罰金，以參佰元折算壹日；又
以加害生命之事，恐嚇他人，致生危害於安全，處有期徒刑貳月，如易科罰金，以參
佰元折算壹日。
己○○共同連續傷害人之身體，處拘役貳拾日，如易科罰金，以參佰元折算壹日。
丙○○傷害人之身體，處罰金陸仟元，如易服勞役，以參佰元折算壹日。扣案之鐵條
壹支沒收。
    事  實
一、戊○○與甲○○係朋友關係，戊○○於民國（下同）八十八年六月十八日（起訴
    書誤載為十五日）下午二時三十分許，在嘉義縣梅山鄉○○村○○鄰○○路一一
    四巷四號住處打電話與甲○○聊天之際，適甲○○之長兄丙○○拿取分機欲撥打
    電話，而與戊○○在電話中發生口角，戊○○遂基於恐嚇之犯意，對丙○○出言
    辱罵並恫稱：「我馬上到你家，並要殺死你全家」等加害生命之言語，隨即掛斷
    電話，使丙○○因而心生畏懼，致生危害於安全。戊○○旋於同日下午三時許，
    夥同己○○共同前往丙○○位於嘉義縣民雄鄉雙福村雙福八八之四二號之住處前
    ，二人另基於共同傷害他人之概括犯意聯絡，先由戊○○搶下丙○○手持之鐵條
    後，二人分持該鐵條及徒手毆打丙○○，致丙○○因之受有左前額瘀傷、腫脹２
    ×１公分、胸部三處瘀傷、紅腫各７×０. ５公分及８×１公分、頸部瘀傷、紅
    腫４×１公分、背部瘀傷、紅腫３×２公分，而當時見狀並在場勸架之乙○○（
    丙○○之弟），亦遭戊○○與己○○共同毆打，致乙○○受有左耳約二公分之不
    規則裂傷。又丙○○因不甘遭戊○○辱罵及恐嚇，於戊○○二人至其住處前挑釁
    時，即基於傷害之犯意，持其所有前開鐵條欲毆打戊○○，於前開鐵條遭戊○○
    搶下後，仍徒手毆打戊○○，致戊○○受有左下眼瞼皮下瘀血３×２公分、左上
    唇擦傷０.
    ６×０. ７公分等傷害。嗣經乙○○報警偵辦，而由趕至現場處理之警員丁○○
    扣得上開鐵條一支，並因而查悉上情。
二、案經戊○○、丙○○、乙○○訴由嘉義縣警察局民雄分局報請臺灣嘉義地方法院
    檢察署檢察官偵查起訴。
    理  由
甲、被告戊○○及己○○部分：
一、訊據被告戊○○固坦承有於前開時、地毆傷被害人丙○○及乙○○，惟矢口否認
    有何恐嚇之犯行，辯稱：並未說要殺死你全家等恐嚇言語，且僅係其一人打被害
    人丙○○，己○○沒有參與云云；被告己○○則坦承與戊○○至丙○○家之事實
    ，但矢口否認有何傷害之犯行，辯稱：並未動手打丙○○與乙○○，其僅係在旁
    勸架，且警訊中渠等亦未說其有參與打架云云。惟查：
（一）被告戊○○於前揭時地恐嚇被害人丙○○之事實及被告戊○○、己○○於前揭
      時地共同連續毆打被害人丙○○及乙○○等事實，業據告訴人丙○○、乙○○
      指訴歷歷，核與證人甲○○於本院調查時證稱：「：：：戊○○有講『我馬上
      到你家，並要殺死你全家』：：：」等語，及其被問及乙○○是否也被戊○○
      及己○○毆打？則答稱：「有。被他們二人一起打的：：：有用鐵條打我大哥
      （指丙○○），沒有看到用鐵條打我二哥（指乙○○），但有徒手打我二哥。
      」等情相符（均見本院八十八年十二月二十二日訊問筆錄）。此外，復有驗傷
      單二紙在卷可稽，並有扣案之鐵條一支可資佐證。
（二）至現場處理之警員即證人丁○○於本院調查中固證稱：「：：：丙○○說乙○○被戊○○打的。在現場乙○○沒有向我說甚麼話，因他已經被送醫院。：：
      ：後來在警察局時，乙○○說是戊○○及己○○打他。」等語（見本院八十九
      年一月五日訊問筆錄），惟丙○○當時與戊○○及己○○打架，自難注意乙○○究為幾人所傷，而乙○○則因送醫致無法於現場陳述，惟其後已於警訊中指
      明係遭戊○○及己○○毆打，則被告己○○所辯警訊中渠等未說其有參與打架
      等語，自不足採。
（三）綜上所述，被告等所辯，無非事後圖卸刑責之詞，委無足取，本件事證明確，
      被告等犯行洵堪認定。
二、核被告戊○○所為，係犯刑法第二百七十七條第一項之傷害罪及同法第三百零五
    條第一項之恐嚇危害安全罪；被告己○○所為，係犯刑法第二百七十七條第一項
    之傷害罪。查被告等二人就前開傷害罪部分，有犯意聯絡及行為分擔，為共同正
    犯；又被告等先後二次傷害犯行，時間緊接，犯罪構成要件相同，顯係基於概括
    犯意為之，屬連續犯，均應依刑法第五十六條之規定，以一罪論，並加重其刑。
    另查被告戊○○所犯前開二罪間，犯意各別，犯罪構成要件互殊，應予分論併罰
    。爰審酌被告等之素行資料、智識程度、犯罪時所受剌激及犯罪之動機、目的、
    手段、所生危害，惟犯後不知悔悟，猶砌詞狡辯（被告戊○○僅坦承部分傷害犯
    行）等一切情狀，各量處如主文所示之刑，並均諭知易科罰金之折算標準，以資
    懲儆。
乙、被告丙○○部分：
一、訊據被告丙○○矢口否認有何傷害之犯行，辯稱：其從頭到尾皆未動手，並未毆
    打戊○○云云。惟查：
（一）被告於前揭時地毆打被害人戊○○等事實業據告訴人戊○○指訴歷歷，核與證
      人己○○證述情節相符，並經證人乙○○於本院調查時證稱：「：：：戊○○
      、己○○空手打我哥哥（指丙○○），我哥哥也有還手打他們：：：」等語明
      確（見本院八十八年十二月二十二日訊問筆錄）。此外，復有驗傷單一紙在卷
      可稽，並有扣案之鐵條一支可資佐證。
（二）在場目擊證人甲○○於偵查時亦證稱：其出來時，他們已經在打了，四人都已
      經抱在一起打了等語（見偵查卷第九頁背面），顯見被告丙○○確有與戊○○
      互毆無疑。至丙○○之太太即證人杜佩如於本院調查時固證稱：未看到其先生
      丙○○打戊○○等語（見本院八十九年一月十九日訊問筆錄）。惟其曾入屋打
      電話報警，除看到戊○○、己○○二人或拉或打其老公外，其他都是聽到的，
      亦據其供述在卷，是其先生即被告是否毆打戊○○，其並未在場親所見聞，自
      難憑其證詞，即為有利被告之認定。
（三）綜上所述，被告所辯，無非事後圖卸刑責之詞，自不足取，本件事證明確，被
      告犯行洵堪認定。
二、核被告所為，係犯刑法第二百七十七條第一項之傷害罪。爰審酌被告犯罪之動機
    、目的、手段、智識程度、所生損害、犯後未坦承犯行之態度等情狀，量處如主
    文所示之刑，並諭知易服勞役之折算標準。至扣案之鐵條一支，為被告所有，業
    據被告於本院審理時供述甚明，且該鐵條為其供犯罪所用之物，自應依刑法第三
    十八條第一項第二款規定沒收，併此敘明。
丙、據上論斷，應依刑事訴訟法第二百九十九條第一項前段，刑法第二十八條、第二
    百七十七條第一項、第三百零五條、第五十六條、第四十一條、第四十二條第二
    項、第三十八條第一項第二款，罰金罰鍰提高標準條例第一條前段、第二條第一
    項，判決如主文。
本案經檢察官林世芬到庭執行職務。
中      華      民      國    八十九    年      二      月     十一     日
                                臺灣嘉義地方法院刑事第一庭
                                    法  官    陳    卿    和
右正本證明與原本無異。
如不服本判決，應於送達後十日內，向本院提出上訴狀。
中      華      民      國    八十九    年      二      月   十一     日
                                    書記官    何    杉    禧
附錄：
刑法第二百七十七條第一項
傷害人之身體或健康者，處三年以下有期徒刑、拘役或一千元以下罰金。
刑法第三百零五條
以加害生命、身體、自由、名譽、財產之事，恐嚇他人致生危害於安全者，處二年以
巷有期徒刑、拘役或三百元以下罰金。


司法院資訊處製作；財團法人民間司法改革基金會備份。
